【裁判字號】    92,易,131
【裁判日期】    920130
【裁判案由】    賭博
【裁判全文】
臺灣臺中地方法院刑事判決                          九十二年度易字第一三一號
    公  訴  人  臺灣臺中地方法院檢察署檢察官
    被      告  甲○○  女  卅.
右列被告因賭博案件，經檢察官聲請簡易判決處刑（九十一年度偵字第一九六三二號
），本院沙鹿簡易庭認不宜以簡易判決處刑，移送刑事庭審理改依通常程序審理，本
院判決如左：
    主  文
甲○○連續意圖營利，聚眾賭博，累犯，處有期徒刑陸月，併科罰金萬元，有期徒
刑如易科罰金，罰金如易服勞役，均以佰元折算壹日。
如附表二所載物品，均沒收。
    事  實
一、甲○○曾於民國八十九年間因賭博案件，經本院判處有期徒刑六月，罰金三萬元
    ，於八十九年十二月十八日確定，於九十年二月六日執行完畢，仍不知悔改。其
    仍基於意圖營利之概括犯意，自九十一年九月十日起至同年十月三日止，連續多
    期提供其位於臺中縣外埔鄉○○路六六七巷八三弄四五號住處，由不特定之人自
    由出入，而為公眾得出入之場所，經營六合彩賭博，聚集不特定之多數人在該處
    簽賭下注，以核對香港政府每星期二、四開出之六合彩號碼作為輸贏之依據，並
    以如附表一編號（一）、（二）、（三）、（四）、（五）所載之賭博方式賭博
    牟利，若押中則由依附表所示給付金額不等之賭金，未簽中則賭資悉歸甲○○所
    有。嗣於同年十月三日晚間十時三十分許，經警持搜索票在上址查獲，並扣得其
    所有供犯罪所用之如附表二所載物品。
二、案經臺中縣警察局大甲分局報請臺灣臺中地方法院檢察署檢察官偵查後聲請簡易
    判決處刑。
    理  由
一、訊據被告黃桂春對其於右揭時地，連續以附表所示之五種方式賭博六合彩之犯行
    ，據其於警詢、偵查及本院審理中坦承不諱，並有扣押之如附表二所載物品可資
    佐證，被告自白與事實相符，事證明確，其連續賭博之犯行，堪以認定。
二、核被告所為，係犯刑法第二百六十八條意圖營利供給賭博場所及聚眾賭博罪，與
    刑法第二百六十六條第一項前段之在公眾得出入之場所賭博財物罪。又被告所犯
    上開數次賭博行為，時間密接，犯罪構成要件相同，顯係基於概括犯意反覆為之
    ，為連續犯，應論以一罪，並加重其刑。其於當期香港六合彩開獎前之多次接續
    行為，均係當次意圖營利供給賭博場所及意圖營利聚眾賭博，與在公眾得出入之
    場所賭博財物犯行之一部行為。而於每期開獎前接續行為中之意圖營利供給賭博
    場所及意圖營利聚眾賭博，與公眾得出入之場所賭博財物，均係基於一個賭博犯
    意之決定，以達成同一犯罪之各個舉動，為一行為觸犯前開三罪名，屬想像競合
    犯，應從情節較重之意圖營利聚眾賭博罪處斷。被告曾於八十九年間因賭博案件
    ，經本院判處有期徒刑六月，罰金三萬元，於八十九年十二月十八日確定，於九
    十年二月六日執行完畢之事實，有臺灣高等法院被告全國前案紀錄表、臺灣臺中
    地方法院檢察署刑案資料查註紀錄表各一份在卷可稽，其受有期徒刑之執行完畢
    後，五年以內再犯本件有期徒刑以上之罪，為累犯，應依刑法第四十七條規定遞
    加重其刑。爰審酌被告不思以正當工作獲取財產，竟經營六合彩賭博，供人簽賭
    財物，以從中獲取不法利益，收益所得非低，影響正常之社會經濟活動，且其於
    八十五年及八十九年間二次因經營六合彩賭博而經本院判處徒刑及併科罰金，仍
    不知戒惕，惡性非輕，惟念及被告犯罪後大致承認犯行，態度良好，其係因丈夫
    受傷無法工作，且其本身無一技之長，迫於經濟困窘始再次犯罪，其情尚有可憫
    之處，又其為家中主要經濟來源，若因此入獄，其夫與子女均將失所依靠，易因
    此造成社會問題，而被告亦陳明將不會再從事六合彩賭博等一切情狀，量處如主
    文所示之刑，並諭知有期徒刑部分易科罰金及罰金部分易服勞役之折算標準。扣
    案之如附表二所載物品為被告所有供犯罪供犯罪所用之物，應併宣告沒收。
據上論斷，應依刑事訴訟法第四百五十二條、第二百九十九條第一項前段，刑法第五
十六條、第二百六十六條第一項前段、第二百六十八條、第五十五條、第四十七條、
第四十一條第一項前段、第四十二條第二項、第三十八條第一項第二款，罰金罰鍰提
高標準條例第一條前段、第二條，判決如主文。
本案經檢察官謝耀德到庭執行職務
中      華      民      國      九十二      年    一    月    三十      日
                                臺灣臺中地方法院刑事第四庭
                                        法  官  楊  真  明
右正本證明與原本無異。
如不服本判決，應於送達後十日內向本院提出上訴狀（須附繕本），上訴於臺灣高等
法院臺中分院。
                                        書記官
中      華      民      國      九十二      年    一    月    三十      日
附表一
┌─┬─────┬─────────────────────┐
│編│俗      稱│  賭    博          方          式  │
│號│          │                                          │
├─┼─────┼─────────────────────┤
│  │ 港式二星 │設Ｏ一至四五之兩位數號碼四十五個，每支簽選│
│︵│          │兩個號碼，直接核對每週二、四香港六合彩開獎│
│一│          │六個號碼中之兩個，始為中獎，賭客每簽一支賭│
│︶│          │資一百元，簽中者由組頭給付五千七百元之彩金│
│  │          │百元之彩金，未簽中者賭資悉歸組頭所有。    │
├─┼─────┼─────────────────────┤
│  │ 港式三星 │設Ｏ一至四十五之兩位數號碼四十五個，每支簽│
│︵│          │選三組號碼，直接核對每週二、四香港六合彩開│
│二│          │獎六個號碼中之三組，始為中獎，賭客每簽一支│
│︶│          │賭資一百元，簽中者由組頭給付五萬七千元彩金│
│  │          │，未簽中者賭資悉歸組頭所有。              │
├─┼─────┼─────────────────────┤
│  │ 港式四星 │設０一至四十五之兩位數號碼四十五個，每支簽│
│︵│          │選四組號碼，直接核對每週二、四香港六合彩開│
│三│          │獎六個號碼中之四組，始為中獎，賭客每簽一支│
│︶│          │賭資一百元，簽中者由組頭給付八十萬元之彩金│
│  │          │，未簽中者賭資悉歸組頭所有。              │
├─┼─────┼─────────────────────┤
│  │ 台   號  │設００至九九之號碼一百個，每次簽選其中一個│
│︵│          │號碼，賭客每簽一支賭資一百元，猜押六合彩各│
│四│          │組個位數碼依序組合成之五組二位數字，若押中│
│︶│          │者由組頭依倍數表給付九至三十八倍數之獎金，│
│  │          │未簽中者賭資歸組頭所有。                  │
├─┼─────┼─────────────────────┤
│  │港式特別號│設００至九九之號碼之二位數號碼一百個，每支│
│︵│          │簽選一個號碼，約定以六合彩開獎之六個獎號，│
│五│          │依序取個位數交叉組成五個二位數號碼，若其中│
│︶│          │一個相同時即為中獎，賭客每簽一支賭資一百元│
│  │          │，簽中者由組頭給付彩金三千六百元（起訴書誤│
│  │          │載為八千六百元），未簽中者賭資歸組頭所有。│
└─┴─────┴─────────────────────┘
附表二
┌──┬───────────┬────┬───────────────┐
│編號│扣  押  物  品  名  稱│數    量│備                          考│
├──┼───────────┼────┼───────────────┤
│ 一 │傳       真       機  │  壹 台 │                              │
│ 二 │簽       注       單  │  陸 張 │            │
│ 三 │帳                單  │  玖 張 │                              │
│ 四 │規   則   倍  數  表  │  伍 張 │                              │
│ 五 │錄       音       機  │  壹 台 │ （含錄音帶壹捲）             │
└──┴───────────┴────┴───────────────┘
附錄本判決論罪之法條：
中華民國刑法第二百六十六條第一項前段
  在公共場所或公眾得出入之場所賭博財物者，處一千元以下罰金，但以供人暫時娛
  樂之物為賭博者，不在此限。
中華民國刑法第二百六十八條
  意圖營利，供給賭博場所或聚眾賭博者，處三年以下有期徒刑，得併科三千元以下
  罰金。


司法院資訊處製作；財團法人民間司法改革基金會備份。
